臺灣高等法院高雄分院刑事判決　　　　 100年度上易字第31號
上　訴　人
即　被　告　楊金成
上列上訴人因竊盜案件，不服臺灣屏東地方法院99年度易字第84
9 號中華民國第一審判決（起訴案號：臺灣屏東地方法院檢察署
99年度偵字第7966號），提起上訴，本院判決如下：
     主  文
上訴駁回。
     理  由
一、依刑事訴訟法第350 條、第361 條、第362 條、第367 條規
    定，不服地方法院之第一審判決而上訴者，須提出上訴書狀
    ，並應敘述具體理由，為上訴必備之程式；其所提出之書狀
    未敘述上訴理由，或僅曾以言詞陳述上訴理由者，均應於上
    訴期間屆滿後20日內補提理由書於第一審法院。第一審法院
    經形式審查，認逾期未補提上訴理由者，應定期間先命補正
    ；逾期未補正者，為上訴不合法律上之程式，應以裁定駁回
    。倘已提出上訴理由，但所提非屬具體理由者，則由第二審
    法院以上訴不合法律上之程式，判決駁回。而所謂具體理由
    ，必係依據卷內既有訴訟資料或提出新事證，指摘或表明第
    一審判決有何採證認事、用法或量刑等足以影響判決本旨之
    不當或違法，而構成應予撤銷之具體事由，始克當之（例如
    ：依憑證據法則具體指出所採證據何以不具證據能力，或依
    憑卷證資料，明確指出所為證據證明力之判斷如何違背經驗
    、論理法則）；倘僅泛言原判決認定事實錯誤、違背法令、
    量刑失之過重或輕縱，而未依上揭意旨指出具體事由，或形
    式上雖已指出具體事由，然該事由縱使屬實，亦不足以認為
    原判決有何不當或違法者（例如：對不具有調查必要性之證
    據，法院未依聲請調查亦未說明理由，或援用證據不當，但
    除去該證據仍應為同一事實之認定），皆難謂係具體理由，
    俾與第二審上訴制度旨在請求第二審法院撤銷、變更第一審
    不當或違法之判決，以實現個案救濟之立法目的相契合，並
    節制濫行上訴（最高法院97年度臺上字第892 號判決意旨可
    資參照）。又理由是否具體，則屬第二審法院審查之範圍，
    不在命補正之列，亦即上訴書狀已記載理由，並有具體之敘
    述時，其上訴既屬合法，第二審法院固應就其理由之是否可
    取，為實體之審理及判斷；如認其上訴書狀雖記載理由，但
    並未具體敘述時，則無須再命補正，可逕認其上訴不合法，
    以判決駁回之（此有最高法院97年度臺上字第1281號判決意
    旨可參）。
二、上訴人即被告楊金城經原審論以「犯攜帶兇器竊盜罪，累犯
    ，處有期徒刑拾月。扣案螺絲起子壹支沒收。」，又原審判
    決書於民國99年12月8 日送達予被告，被告於同年12月15日
    提起上訴，理由略稱：被告行經三地村森林公園並無行竊之
    意，適巧見傅屏芳小姐將皮包置於行李箱內，因經濟困宭與
    金錢誘惑，一時起貪念衝動犯下此案。被告原本是想拿走現
    金，其餘皆歸原位，但在翻搜時，被害人剛好回來，因怕被
    發現，所以才拿走現金、手機，其餘丟棄。嗣於警方依監視
    器影像認被告涉嫌，而至大寮找被告約談，被告也因良心譴
    責及被害人言詞感動，坦承犯行，並配合警方將丟棄之物品
    找回歸還被害人。被告並非現行犯，雖為累犯，但非蓄意且
    於犯後坦承犯行後悔不已，態度良好，更配合警方找回失物
    ，也願賠償被害人損失，請從輕量刑等語。
三、按量刑輕重，屬為裁判之法院得依職權自由裁量之事項，苟
    其量刑已以行為人之責任為基礎，並斟酌刑法第57條各款所
    列情狀，在法定刑度內，酌量科刑，如無偏執一端，致明顯
    失出失入情形，上級審法院即不得單就量刑部分遽指為不當
    或違法。又按法律上屬於自由裁量之事項，有其外部性界限
    及內部性界限，依據法律之具體規定，法院應在其範圍選擇
    為適當之裁判者，為外部性界限；而法院為裁判時，應考量
    法律之目的，及法律秩序之理念所在者，為內部性界限。法
    院為裁判時，二者均不得有所踰越（參考最高法院80年台非
    字第473 號判例意旨）。
四、經查：被告前因攜帶兇器竊盜，經本院92年上訴字第225 號
    判處有期徒刑1 年4 月，嗣經最高法院駁回上訴確定，及因
    犯搶奪罪，經本院93年上訴字381 號判處有期徒刑4 月，既
    經本院95年聲字第444 號裁定，就上開二案合併定應執行有
    期徒刑1 年10月，於96年3 月23日縮短刑期假釋出監，假釋
    期間付保護管束，於96年7 月28日保護管束期滿未經撤銷，
    所餘刑期以已執行論，有臺灣高等法院被告前案紀錄表在卷
    可稽。又被告楊金成於99年8 月22日上午10時許，駕駛其所
    有之MI1620號小客車，在屏東縣三地門鄉三地村森林公園前
    ，見傅屏芳將LV廠牌手提包置於S87572號小客車之後行李廂
    內，竟意圖為自己不法之所有，基於竊盜犯意，持其所有客
    觀上足以危害人之生命、身體安全，可供兇器使用之螺絲起
    子1 支，撬開上開自用小客車之右前車門，復開啟後行李廂
    ，竊取傅屏芳之上開手提包及皮包內之LV廠牌皮夾1 個、LG
    廠牌及NOKIA 廠牌行動電話各1 支、身分證及健保卡各1 張
    、信用卡5 張、現金新臺幣（下同）1 萬餘元等財物，得手
    後逃離現場，所得現金花用僅剩1 千元（查獲後已歸還被害
    人）、LG廠牌及NOKIA 廠牌行動電話留供己用，其餘物品則
    丟棄在屏東縣鹽埔鄉○○村○○道路旁水溝內。經警依傅屏
    芳之報案查獲被告，並扣得螺絲起子1 支，及起出上開失竊
    物品（查獲後已發還被害人）等情，業據被告坦承不諱，並
    經被害人傅屏芳指訴在卷，復有屏東縣政府警察局里港分局
    扣押物品目錄表、贓物認領保管單各1 紙、贓物照片11張、
    現場圖1 張、現場照片7 張可稽，及螺絲起子1 支扣案可佐
    。原審因而論以刑法321 條1 項3 款攜帶兇器竊盜罪，並以
    被告於有期徒刑執行完畢後，5 年內故意再犯本件有期徒刑
    以上之罪，為累犯，依刑法47條1 項規定，加重其刑。暨審
    酌被告正值青壯，非無謀生能力，竟不思以正當手段賺取所
    需，而起意行竊謀財，犯罪動機可議，且任意竊取他人財物
    ，漠視他人財產法益，所為對於社會治安亦生危害，行為有
    可議之處，被告所為非但侵害他人財產法益，更造成被害人
    失竊後生活利用上困擾，犯罪結果影響匪淺，惟念及被告犯
    後自白罪行不諱，犯後態度良好等一切情狀，量處有期徒刑
    10月。及敘明扣案螺絲起子1 支，為被告所有供本件行竊時
    使用，業據被告供承在卷，爰依刑法38條1 項2 款宣告沒收
    。原審上開認事用法，並無違誤。刑法321 條之最低度法定
    刑為有期徒刑6 月，被告為累犯依法應予加重，原審審酌刑
    法第57條各款事項後，量處被告有期徒刑10月，已屬從輕量
    刑，且合乎法律之目的，更未違背內部性界限，無權利濫用
    之違法及違反比例原則、平等原則、公平正義等法則至明，
    核無不當。從而，原判決之論罪科刑，並無錯誤。上訴人之
    上訴理由，徒以因一時衝動犯下此案，嗣已坦承犯罪且有悔
    意，並配合警方找回丟棄之物品歸還被害人，盼望從輕量刑
    ，而指摘原判決不當云云，實未依卷內既有訴訟資料或提出
    新事證，指摘或表明第一審判決有何採證認事、用法或量刑
    等足以影響判決本旨之不當或違法，其上訴顯未具備「敘述
    具體理由」之要件，應由本院依同法第367 條前段、第372
    條規定，不經言詞辯論，判決如主文。
五、據上論斷，應依刑事訴訟法第367 條前段、第372 條，判決
    如主文。
中    華    民    國    100     年    1     月    17  日
                  刑事第一庭    審判長法  官  周賢銳
                                      法  官  施柏宏
                                      法  官  洪碩垣
以上正本證明與原本無異。
不得上訴。
中    華    民    國   100    年    1     月    17    日
                                      書記官  林家煜
中華民國刑法第321條
（加重竊盜罪）
犯竊盜罪而有左列情形之一者，處 6 月以上、 5 年以下有期徒
刑：
一、於夜間侵入住宅或有人居住之建築物、船艦或隱匿其內而犯
    之者。
二、毀越門扇、牆垣或其他安全設備而犯之者。
三、攜帶兇器而犯之者。
四、結夥三人以上而犯之者。
五、乘火災、水災或其他災害之際而犯之者。
六、在車站或埠頭而犯之者。
前項之未遂犯罰之。